ACORDAO-COMPLETO-2366782

ACÓRDÃO 13955/2019 ATA 42/2019 - PRIMEIRA CÂMARA

VISTOS, relatados e discutidos estes autos de tomada de contas especial instaurada pelo Fundo Nacional de Desenvolvimento da Educação, em desfavor do Sr. Domingos Marques dos Santos, em razão da não comprovação da boa e regular aplicação dos recursos repassados à conta do Programa Dinheiro Direto na Escola, no exercício de 2010.
ACORDAM os ministros do Tribunal de Contas da União, reunidos em sessão da 1ª Câmara, ante as razões expostas pelo relator, em:
9.1. considerar revel, para todos os efeitos, com fundamento no art. 12, § 3º, da Lei 8.443/1992, o Sr. Domingos Marques dos Santos;
9.2. julgar irregulares, com fundamento nos arts. 1º, I, e 16, III, "a" e "c", da Lei 8.443/1992 c/c os arts. 19 e 23, III, da mesma lei, e com arts. 1º, I, e 209, I e III, e 214, III, do RI/TCU, as contas do Sr. Domingos Marques dos Santos e condená-lo ao pagamento das quantias abaixo especificadas, com a fixação do prazo de 15 (quinze) dias, a contar da notificação, para que comprove, perante este Tribunal (art. 214, III, "a", do RI/TCU) , o recolhimento da dívida aos cofres do Fundo Nacional de Desenvolvimento da Educação, atualizada monetariamente e acrescida dos juros de mora, calculados a partir das datas discriminadas, até a data do recolhimento, na forma prevista na legislação em vigor;
	VALOR ORIGINAL (R$) 
	DATA DA OCORRÊNCIA

	39.000,00
	22/6/2010

	50.000,00
	30/10/2010

	26.000,00
	3/11/2010

	33.000,00
	3/11/2010

9.3. aplicar ao Sr. Domingos Marques dos Santos a multa prevista no art. 57 da Lei 8.443/1992 c/c o art. 267 do RI/TCU, no valor de R$ 25.000,00 (vinte e cinco mil reais) , fixando-lhe o prazo de 15 (quinze) dias, a contar da notificação, para que comprove, perante este Tribunal (art. 214, III, "a", do RI/TCU) , o recolhimento da dívida aos cofres do Tesouro Nacional, atualizada monetariamente desde a data do presente acórdão até a do efetivo recolhimento, se for paga após o vencimento, na forma da legislação em vigor;
9.4. autorizar, desde logo, nos termos do art. 28, II, da Lei 8.443/1992, a cobrança judicial das dívidas, caso não atendidas as notificações;
9.5. com fundamento no § 3º do art. 16 da Lei 8.443/1992, encaminhar cópia desta deliberação à Procuradoria da República na Bahia, para a adoção das medidas que entender cabíveis.

Tomada de contas especial instaurada em razão da não comprovação da boa e regular aplicação dos recursos repassados à conta do Programa Dinheiro Direto na Escola, no exercício de 2010.

Primeira Câmara

Município de Aurelino Leal/BA.

3. Interessados/Responsáveis:
3.1. Interessado: Fundo Nacional de Desenvolvimento da Educação (00.378.257/0001-81).
3.2. Responsável: Domingos Marques dos Santos (XXX.305.685-XX).

13.1. Ministros presentes: Benjamin Zymler (na Presidência) e Vital do Rêgo.
13.2. Ministros-Substitutos convocados: Augusto Sherman Cavalcanti e Marcos Bemquerer Costa.
13.3. Ministro-Substituto presente: Weder de Oliveira (Relator).

WEDER DE OLIVEIRA

Transcrevo, com ajustes de forma, a instrução apresentada (peças 32, 33 e 34) pela Secretaria de Controle Externo de Tomada de Contas Especial (SecexTCE) :
"Cuidam os autos de tomada de contas especial instaurada pelo Fundo Nacional de Desenvolvimento da Educação (FNDE) , em desfavor do Sr. Domingos Marques dos Santos (CPF XXX.305.685-XX) , prefeito do município de Aurelino Leal/BA (gestão 2009-2012) , em razão da omissão no dever legal de prestar contas quanto aos recursos repassados ao município de Aurelino Leal/BA, à conta do Programa Dinheiro Direto na Escola (PDDE) , no exercício de 2010. 
HISTÓRICO
2.	Para a execução do PDDE/2010, o FNDE repassou ao município de Aurelino Leal/BA a importância de R$ 148.000,00 (peça 11) .
3.	O prazo para prestar contas findou em 28/2/2011 (peça 5) , mas a prestação de contas não foi apresentada.
4.	O fundamento para a instauração desta tomada de contas especial, conforme apontado na Informação 536/2017/SEOPC/COPRA/CGCAP/DIFIN-FNDE (peça 12) , foi a omissão no dever legal de prestar contas dos recursos repassados no âmbito do PDDE/2010.
5.	Por meio do Ofício 3185E/2017- SEOPC/COPRA/CGCAP/DIFIN/FNDE (peça 10, p. 1-2) e respectivo aviso de recebimento (peça 4, p. 1-2) , o órgão instaurador notificou o responsável acerca do não envio das prestações de contas, requerendo as providências devidas ou a devolução dos recursos.
6.	Diante do não saneamento das irregularidades apontadas e da não devolução dos recursos, instaurou-se a tomada de contas especial. No Relatório de TCE 267/2017 - DIREC/COTCE/CGAPC/DIFIN-FNDE/MEC (peça 18) , concluiu-se que o prejuízo importaria no valor total dos recursos repassados, imputando-se a responsabilidade ao Sr. Domingos Marques dos Santos (CPF XXX.305.685-XX) , prefeito do município de Aurelino Leal/BA (gestão 2009-2012) , em razão da omissão no dever legar de prestar contas dos recursos repassados no âmbito do PDDE/2010.
7.	O Relatório de Auditoria 1029/2017, da Controladoria-Geral da União (peça 19) , também chegou às mesmas conclusões.
8.	Após serem emitidos o certificado de auditoria, o parecer do dirigente de controle interno e o pronunciamento ministerial (peças 20-22) , o processo foi remetido a esse Tribunal.
9.	Na instrução inicial (peça 25) , analisando-se os documentos nos autos, concluiu-se pela necessidade de realização de citação e audiência do Sr. Domingos Marques dos Santos (CPF XXX.305.685-XX) , prefeito do município de Aurelino Leal/BA (gestão 2009-2012) , conforme segue:
9.1.	Citação:
	Ocorrência: não comprovação da boa e regular aplicação dos recursos federais repassados ao município de Aurelino Leal/BA, em face da omissão no dever de prestar contas dos valores transferidos, no âmbito do Programa Dinheiro Direto na Escola, no exercício de 2010.
	VALOR ORIGINAL (R$) 
	DATA DA OCORRÊNCIA

	39.000,00
	22/6/2010

	50.000,00
	30/10/2010

	26.000,00
	3/11/2010

	33.000,00
	3/11/2010

Valor atualizado até 15/6/2018: R$ 235.487,90
Conduta: não apresentar a prestação de contas dos valores recebidos, no âmbito do Programa Dinheiro Direto na Escola, no exercício de 2010, cujo prazo encerrou-se em 28/2/2011.
Critérios: art. 37, caput, c/c o art. 70, parágrafo único, da Constituição da República Federativa do Brasil, art. 93, do Decreto-lei 200/1967, art. 66, do Decreto 93.872/1986, art. 31 da Resolução CD/FNDE 3, de 1º/4/2010.
Evidências: Informação 536/2017/SEOPC/COPRA/CGCAP/DIFIN-FNDE (peça 12) e Relatório de TCE 267/2017 - DIREC/COTCE/CGAPC/DIFIN-FNDE/MEC (peça 18) .
9.2.	Audiência:
Ocorrência: não cumprimento do prazo originalmente estipulado para prestação de contas dos recursos federais recebidos, pelo município de Aurelino Leal/BA, no âmbito do Programa Dinheiro Direto na Escola, no exercício de 2010.
Conduta: descumprir o prazo originalmente estipulado para prestação de contas dos valores transferidos, no âmbito do Programa Dinheiro Direto na Escola, no exercício de 2010, cujo prazo encerrou-se em 28/2/2011.
Critérios: art. 37, caput, c/c o art. 70, parágrafo único, da Constituição da República Federativa do Brasil, art. 93, do Decreto-lei 200/1967, art. 66, do Decreto 93.872/1986, art. 31 da Resolução CD/FNDE 3, de 1º/4/2010.
Evidências: Informação 536/2017/SEOPC/COPRA/CGCAP/DIFIN-FNDE (peça 12) e Relatório de TCE 267/2017 - DIREC/COTCE/CGAPC/DIFIN-FNDE/MEC (peça 18) .
10.	Em cumprimento ao Despacho do Exmo. Ministro Relator (peça 28) , foram efetuadas a citação e audiência do responsável, nos moldes adiante:
	Ofício
	Data do ofício
	Data de Recebimento do Ofício
	Nome do Recebedor do Ofício
	Observação
	Fim do Prazo para defesa

	0984/2018-TCU/Secex-TCE (peça 30) 
	3/8/2018
	1º/11/2018 (vide AR de peça 31) 
	Camilla Almeida Marques Santos
	Ofício recebido no endereço do responsável, conforme pesquisa de endereço no Sistema da Receita Federal (peça 29) .
	19/11/2018

11.	Transcorrido o prazo regimental, o Sr. Domingos Marques dos Santos (CPF XXX.305.685-XX) permaneceu silente, devendo ser considerado revel, nos termos do art. 12, §3º, da Lei 8.443/1992.
EXAME TÉCNICO
Da validade das notificações
12.	Preliminarmente, cumpre tecer breves considerações sobre a forma como são realizadas as comunicações processuais no TCU. A esse respeito, destacam-se o art. 179, do Regimento Interno do TCU (Resolução 155, de 4/12/2002) e o art. 4º, inciso III, § 1º, da Resolução TCU 170, de 30 de junho de 2004, in verbis:
'Art. 179. A citação, a audiência ou a notificação, bem como a comunicação de diligência, farse-ão:
I - mediante ciência da parte, efetivada por servidor designado, por meio eletrônico, fac-símile, telegrama ou qualquer outra forma, desde que fique confirmada inequivocamente a entrega da comunicação ao destinatário;
II - mediante carta registrada, com aviso de recebimento que comprove a entrega no endereço do destinatário;
III - por edital publicado no Diário Oficial da União, quando o seu destinatário não for localizado
 (...) 
Art. 3º As comunicações serão dirigidas ao responsável, ou ao interessado, ou ao dirigente de órgão ou entidade, ou ao representante legal ou ao procurador constituído nos autos, com poderes expressos no mandato para esse fim, por meio de:
I - correio eletrônico, fac-símile ou telegrama;
II - servidor designado;
III - carta registrada, com aviso de recebimento;
IV - edital publicado no Diário Oficial da União, quando o seu destinatário não for localizado, nas hipóteses em que seja necessário o exercício de defesa".
Art. 4º. Consideram-se entregues as comunicações:
I - efetivadas conforme disposto nos incisos I e II do artigo anterior, mediante confirmação da ciência do destinatário;
II - realizadas na forma prevista no inciso III do artigo anterior, com o retorno do aviso de recebimento, entregue comprovadamente no endereço do destinatário;
III - na data de publicação do edital no Diário Oficial da União, quando realizadas na forma prevista no inciso IV do artigo anterior.
§ 1º O endereço do destinatário deverá ser previamente confirmado mediante consulta aos sistemas disponíveis ao Tribunal ou a outros meios de informação, a qual deverá ser juntada ao respectivo processo.
 (...) '
13.	Bem se vê, portanto, que a validade da citação via postal não depende de que o aviso de recebimento seja assinado pelo próprio destinatário da comunicação, o que dispensa, no caso em tela, a entrega do AR em 'mãos próprias'. A exigência da norma é no sentido de o Tribunal verificar se a correspondência foi entregue no endereço correto, residindo aqui a necessidade de certeza inequívoca. 
14.	Não é outra a orientação da jurisprudência do TCU, conforme se verifica dos julgados a seguir transcritos:
'São válidas as comunicações processuais entregues, mediante carta registrada, no endereço correto do responsável, não havendo necessidade de que o recebimento seja feito por ele próprio (Acórdão 3648/2013-TCU-Segunda Câmara, Relator Ministro JOSÉ JORGE) ;
É prescindível a entrega pessoal das comunicações pelo TCU, razão pela qual não há necessidade de que o aviso de recebimento seja assinado pelo próprio destinatário. Entregandose a correspondência no endereço correto do destinatário, presume-se o recebimento da citação. (Acórdão 1019/2008-TCU-Plenário, Relator Ministro BENJAMIN ZYMLER) ;
As comunicações do TCU, inclusive as citações, deverão ser realizadas mediante Aviso de Recebimento - AR, via Empresa Brasileira de Correios e Telégrafos, bastando para sua validade que se demonstre que a correspondência foi entregue no endereço correto. (Acórdão 1526/2007-TCU-Plenário, Relator Ministro AROLDO CEDRAZ) .'
15.	A validade do critério de comunicação processual do TCU foi referendada pelo Supremo Tribunal Federal, nos termos do julgamento do MS-AgR 25.816/DF, por meio do qual se afirmou a desnecessidade da ciência pessoal do interessado, entendendo-se suficiente a comprovação da entrega do 'AR' no endereço do destinatário:
'EMENTA: AGRAVO REGIMENTAL. MANDADO DE SEGURANÇA. DESNECESSIDADE DE INTIMAÇÃO PESSOAL DAS DECISÕES DO TRIBUNAL DE CONTAS DA UNIÃO. ART. 179 DO REGIMENTO INTERNO DO TCU. INTIMAÇÃO DO ATO IMPUGNADO POR CARTA REGISTRADA, INICIADO O PRAZO DO ART. 18 DA LEI nº 1.533/51 DA DATA CONSTANTE DO AVISO DE RECEBIMENTO. DECADÊNCIA RECONHECIDA. AGRAVO IMPROVIDO.
O envio de carta registrada com aviso de recebimento está expressamente enumerado entre os meios de comunicação de que dispõe o Tribunal de Contas da União para proceder às suas intimações.
O inciso II do art. 179 do Regimento Interno do TCU é claro ao exigir apenas a comprovação da entrega no endereço do destinatário, bastando o aviso de recebimento simples.'
16.	A citação do Sr. Domingos Marques dos Santos foi realizada por meio do Ofício 0984/2018-TCU/Secex-TCE, de 3/8/2018 (peça 30) , com ciência em 1º/11/2018, conforme aviso de recebimento inserido à peça 31. Em que pese o referido aviso de recebimento ter sido assinado por pessoa estranha aos autos, esse fato, por si só, não invalida a notificação dirigida ao responsável, uma vez que o art. 179, inciso II, do RI/TCU estabelece que as comunicações processuais far-se-ão mediante carta registrada, com aviso de recebimento que comprove a entrega no endereço do destinatário.
17.	No caso concreto, a citação e a audiência foram encaminhadas ao endereço constante da base de dados CPF da Receita Federal (peça 29) , razão pela qual se considera correto o endereço para onde foi enviado o ofício.
18.	Nos processos do TCU, a revelia não leva à presunção de que seriam verdadeiras todas as imputações levantadas contra os responsáveis, diferentemente do que ocorre no processo civil, em que a revelia do réu opera a presunção da verdade dos fatos narrados pelo autor. Dessa forma, a avaliação da responsabilidade do agente não pode prescindir da prova existente no processo ou para ele carreada. 
19.	Ao não apresentar sua defesa, o responsável deixou de produzir prova da regular aplicação dos recursos sob sua responsabilidade, em afronta às normas que impõem aos gestores públicos a obrigação legal de, sempre que demandados pelos órgãos de controle, apresentar os documentos que demonstrem a correta utilização das verbas públicas, a exemplo do contido no art. 93 do Decreto-Lei 200/67: 'Quem quer que utilize dinheiros públicos terá de justificar seu bom e regular emprego na conformidade das leis, regulamentos e normas emanadas das autoridades administrativas competentes.'
20.	Ainda que as alegações de defesa não tenham sido apresentadas, considerando o princípio da verdade real que rege esta Corte, procurou-se buscar, em manifestações dos responsáveis na fase interna desta Tomada de Contas Especial, se havia algum argumento que pudesse ser aproveitado a seu favor. 
21.	No entanto, a justificativas apresentadas pelo responsável na fase interna (peça 6) não foram suficientes para afastar as irregularidades apontadas, uma vez que ele se limitou a afirmar que não tem acesso aos documentos concernentes à prestação de contas do programa.
22.	Vale ressaltar que a pretensão punitiva do TCU, conforme Acórdão 1441/2016-TCU-Plenário, que uniformizou a jurisprudência acerca dessa questão, subordina-se ao prazo geral de prescrição indicado no art. 205 do Código Civil, que é de dez anos, contado da data de ocorrência da irregularidade sancionada, nos termos do art. 189 do Código Civil, sendo este prazo interrompido pelo ato que ordenar a citação, a audiência ou a oitiva do responsável. No caso em exame, não ocorreu a prescrição, uma vez que a omissão da prestação de contas ocorreu em 28/2/2011 e o ato que ordenou a citação ocorreu em 9/7/2018.
CONCLUSÃO
23.	Tratando-se de processo em que a parte interessada não se manifestou acerca das irregularidades imputadas, não há elementos para que se possa efetivamente aferir e reconhecer a ocorrência de boa-fé na conduta do responsável, podendo este Tribunal, desde logo, proferir o julgamento de mérito pela irregularidade das contas, conforme nos termos dos §§ 2º e 6º do art. 202 do Regimento Interno do TCU (Acórdão 2064/2011-TCU-Primeira Câmara (relator: Ubiratan Aguiar) , 6.182/2011-TCU-1ª Câmara (relator: Weber de Oliveira) , 4.072/2010-TCU-1a Câmara (Relator: Valmir Campelo) , 1.189/2009-TCU-1a Câmara (Relator: Marcos Bemquerer) , 731/2008-TCU-Plenário (Relator: Aroldo Cedraz) .
24.	Dessa forma, o responsável deve ser considerado revel, nos termos do art. 12, §3º, da Lei 8.443/1992, devendo as contas serem julgadas irregulares, condenando-o ao débito apurado e aplicando-lhe a multa prevista no art. 57/58 da Lei 8.443/1992.
PROPOSTA DE ENCAMINHAMENTO
25.	Diante do exposto, submetem-se os autos à consideração superior, propondo:
25.1.	Considerar revel o Sr. Domingos Marques dos Santos (CPF XXX.305.685-XX) , prefeito do município de Aurelino Leal/BA (gestão 2009-2012) , para todos os efeitos, dando-se prosseguimento ao processo, com fulcro no art. 12, § 3º, da Lei n. 8.443/92.
25.2.	Julgar irregulares, nos termos dos arts. 1º, inciso I, 16, inciso III, alínea 'a', § 2º, da Lei 8.443/92 c/c os arts. 19 e 23, inciso III, da mesma Lei, e com arts. 1º, inciso I, 209, inciso III, 210 e 214, inciso III, do Regimento Interno/TCU, as contas do Sr. Domingos Marques dos Santos (CPF XXX.305.685-XX) , prefeito do município de Aurelino Leal/BA (gestão 2009-2012) , condenando-o ao pagamento das importâncias a seguir especificadas, atualizadas monetariamente e acrescidas dos juros de mora, calculadas a partir das datas discriminadas até a data do efetiva quitação do débito, fixando-lhe o prazo de quinze dias, para que comprove, perante o Tribunal, o recolhimento das referidas quantias aos cofres do Fundo Nacional de Desenvolvimento da Educação (FNDE) , nos termos do art. 23, inciso III, alínea 'a', da citada lei.
	VALOR ORIGINAL (R$) 
	DATA DA OCORRÊNCIA

	39.000,00
	22/6/2010

	50.000,00
	30/10/2010

	26.000,00
	3/11/2010

	33.000,00
	3/11/2010

25.3.	Aplicar ao Sr. Domingos Marques dos Santos (CPF XXX.305.685-XX) , prefeito do município de Aurelino Leal/BA (gestão 2009-2012) , a multa prevista no art. 57 da Lei 8.443/92 c/c o art. 267 do RI/TCU, fixando-lhe o prazo de quinze dias, a contar da notificação, para que comprove, perante o Tribunal (art. 214, III, a, do Regimento Interno do TCU) , o recolhimento da dívida aos cofres do Tesouro Nacional, atualizada monetariamente desde a data do acórdão que vier a ser proferido por este Tribunal até a do efetivo recolhimento, se pagas após o vencimento, na forma da legislação em vigor.
25.4.	Autorizar, desde logo, a cobrança judicial das dívidas, caso não atendida a notificação, na forma do disposto no art. 28, inciso II, da Lei nº 8.443/92.
25.5.	Autorizar também, desde logo, se requerido, com fundamento no art. 28, inciso I, da Lei 8.443, de 1992 c/c o art. 217, §§ 1º e 2º do Regimento Interno, o parcelamento da dívida em até 36 parcelas, incidindo sobre cada parcela, corrigida monetariamente, os correspondentes acréscimos legais fixando- lhe o prazo de quinze dias, a contar do recebimento da notificação, para comprovar perante o Tribunal o recolhimento da primeira parcela, e de trinta dias, a contar da parcela anterior, para comprovar os recolhimentos das demais parcelas, devendo incidir sobre cada valor mensal, atualizado monetariamente, os juros de mora devidos, no caso do débito, na forma prevista na legislação em vigor, alertando os responsáveis de que a falta de comprovação do recolhimento de qualquer parcela importará o vencimento antecipado do saldo devedor, nos termos do § 2º do art. 217 do Regimento Interno deste Tribunal.
25.6.	Encaminhar cópia da deliberação que vier a ser proferida ao Procurador-Chefe da Procuradoria da República no Estado da Bahia, nos termos do § 7º do art. 209 do Regimento Interno do TCU, para adoção das medidas que entender cabíveis, informando-lhe que o inteiro teor da deliberação pode ser consultado no endereço http://www.tcu.gov.br/acordaos.
25.7.	Enviar cópia do acórdão que vier a ser proferido ao Fundo Nacional de Desenvolvimento da Educação (FNDE) e ao responsável, para ciência, informando que a presente deliberação, acompanhada do relatório e do voto que a fundamentam, está disponível para a consulta no endereço http://www.tcu.gov.br/acordaos, além de esclarecer que, caso requerido, o TCU poderá fornecer sem custos as correspondentes cópias, de forma impressa."
O representante do MP/TCU (peça 35) , procurador Rodrigo Medeiros de Lima, concordou com a proposta da unidade instrutiva.
	É o relatório.

não há.

Procurador Rodrigo Medeiros de Lima.

TOMADA DE CONTAS ESPECIAL. REPASSE. FNDE. PDDE 2010. OMISSÃO. IMPUGNAÇÃO TOTAL DE DESPESAS. CITAÇÃO. REVELIA. CONTAS IRREGULARES. DÉBITO. MULTA. COMUNICAÇÕES.

TOMADA DE CONTAS ESPECIAL (TCE)

Secretaria de Controle Externo de Tomada de Contas Especial (SecexTCE).

Trata-se de tomada de contas especial instaurada pelo Fundo Nacional de Desenvolvimento da Educação (FNDE) em desfavor do Sr. Domingos Marques dos Santos, ex-prefeito de Aurelino Leal/BA (gestão 2009-2012) , em razão da omissão no dever de prestar contas quanto aos recursos repassados à conta do Programa Dinheiro Direto na Escola (PDDE) , no exercício de 2010.
Os recursos federais foram repassados em diversas parcelas ao longo de 2010, totalizando R$ 148.000,00[footnoteRef:2]. [2:  Peça 11.] 
Encerrado o prazo para prestação de contas, 28/2/2011[footnoteRef:3], o responsável não apresentou a documentação comprobatória da boa e regular aplicação dos recursos. [3:  Peça 5.] 
Instado a se justificar ou devolver os recursos repassados[footnoteRef:4], o Sr. Domingos Marques dos Santos não saneou as irregularidades apontadas, tampouco devolveu os recursos, e limitou-se a afirmar[footnoteRef:5] que não mais possuía acesso à documentação concernente à prestação de contas do programa. [4:  Peça 10, p. 1-2.]  [5:  Peça 6.] 
O relatório do tomador de contas especial 267/2017[footnoteRef:6] apontou como motivo para a instauração da tomada de contas especial e impugnação total das despesas, a omissão no dever de prestar contas, e atribuiu ao responsável o débito de R$ 148.000,00. [6:  Peça 18.] 
Diante dos elementos constantes na tomada de contas especial encaminhada, a Secex-TCE propôs, em instrução preliminar[footnoteRef:7], a citação e a audiência do Sr. Domingos Marques dos Santos. [7:  Peça 25.] 
Devidamente notificado acerca da citação e da audiência[footnoteRef:8], o responsável não apresentou defesa ou razões de justificativa, impondo considerá-lo revel. [8:  Peça 30 e 31.] 
Diante dos fatos apontados, a unidade instrutiva concluiu[footnoteRef:9] que as contas do responsável devem ser julgadas irregulares, atribuindo-lhe o débito apurado quando de sua citação, com aplicação de multa, em virtude de não ter transcorrido o prazo prescricional estabelecido no Acórdão 1441/2016-TCU-Plenário, no que foi acompanhado pelo representante do MP/TCU, procurador Rodrigo Medeiros de Lima[footnoteRef:10]. [9:  Peças 32, 33 e 34.]  [10:  Peça 35.] 
Concordo com a análise empreendida pela Secex-TCE, à qual anuiu o representante do MP/TCU, as quais adoto como fundamento para minhas razões de decidir. Não há nos autos elementos que permitam comprovar a boa e regular aplicação dos recursos repassados no âmbito do PDDE 2010.
Diante do exposto, manifesto-me pela aprovação do acórdão que ora submeto à apreciação deste Colegiado. 
TCU, Sala das Sessões Ministro Luciano Brandão Alves de Souza, em 19 de novembro de 2019.
Weder de Oliveira 
Relator